臺灣士林地方法院刑事判決　　　　　　　 96年度易字第582號
公　訴　人　臺灣士林地方法院檢察署檢察官
被　　　告　甲○○
上列被告因毒品危害防制條例案件，經檢察官提起公訴（96年度
毒偵字第241 、412 號），及移送併案審理（96年度毒偵字第
857 號）本院判決如下：
    主  文
甲○○施用第二級毒品，處有期徒刑肆月，如易科罰金，以新台
幣壹仟元折算壹日；扣案吸食器壹支沒收。
    事  實
一、甲○○前因施用第2 級毒品安非他命案件，經裁定送觀察、
    勒戒後，認無繼續施用傾向，於民國95年7 月21日釋放出所
    ，並經臺灣士林地方法院檢察署以94年度毒偵字第2510號、
    95年度毒偵字第123 號不起訴處分確定，仍不知悔改，竟於
    上揭觀察勒戒執行完畢釋放後5 年內，復基於施用第2 級毒
    品安非他命之犯意，於96年1 月24日中午12時許迄同年3 月
    5 日上午11時許，在臺北縣淡水鎮○○路184 號3 樓住處、
    或同路186 號3 樓廁所內，以將安非他命放置於玻璃球內以
    火燒烤之方式施用安非他命。嗣於96年1 月25日下午1 時許
    、及同年3 月8 日下午1 時許，為警在甲○○上開住處及台
    北縣淡水鎮○○路198 巷9 號等處查獲，並扣得吸食器一支
    ，旋經警採集尿液送驗均呈安非他命類陽性反應。
二、案經台北市政府警察局移請臺灣士林地方法院檢察署檢察官
    偵查起訴，及移請併案審理。
    理  由
一、上開事實，業經被告供承不諱，且有吸食器一支扣案可證，
    而被告尿液經送鑑定結果均呈安非他命之陽性反應，有臺灣
    尖端先進醫藥股份有限公司96年2 月2 日實驗室檢體編號
    AC05588 號、96年3 月19日實驗室檢體編號AC07270 號濫用
    藥物檢驗報告各1 紙足憑，事證明確，被告犯行堪以認定。
    查被告前因施用第2 級毒品安非他命案件，經依裁定送觀察
    、勒戒後，認無繼續施用傾向，於民國95年7 月21日釋放出
    所，並經臺灣士林地方法院檢察署以94年度毒偵字第2510號
    、95年度毒偵字第123 號不起訴處分確定，有上開書類及被
    告刑案資料查註紀錄表、被告全國施用毒品案件紀錄表在卷
    可稽，其竟不知悔改，於上揭觀察勒戒執行完畢釋放後5 年
    內再犯本件施用第2 級毒品罪，茲經檢察官起訴，自應依法
    論科。
二、核被告甲○○所為，係犯毒品危害防制條例第10條第2項施
    用第2級毒品罪。被告持有安非他命並進而施用，其持有低
    度行為為施用之高度行為所吸收，不另論罪。按刑事立法中
    若干犯罪之行為態樣，本質上原具有反覆、延續實行之特徵
    ，立法時既予特別歸類，定為犯罪構成要件之行為要素，則
    行為人基於概括之犯意，在密切接近之一定時、地持續實行
    之複次行為，倘依社會通念，於客觀上認為符合1個反覆、
    延續性之行為觀念者，於刑法評價上即應僅成立1罪；學理
    上所稱「集合犯」之職業性、營業性或收集性等具有重複特
    質之犯罪均屬之（最高法院95年度臺上字第1079號判決要旨
    參照）。查毒品因具有成癮性、濫用性，施用毒品行為本即
    具反覆、延續之特徵，持續多次施用毒品為此類犯罪之典型
    ，於刑法評價上，應僅成立包括一罪。而刑事司法實務上，
    有關行為人多次施用毒品之犯罪，於刑法在95年7月1日修正
    施行前，均依修正前第56條連續犯之規定論以1罪，並加重
    其刑，惟修正後上開連續犯規定業經刪除，修正理由說明四
    謂：「至連續犯之規定廢除後，對於部分習慣犯，例如竊盜
    、吸毒等犯罪，是否會因適用數罪併罰而使刑罰過重產生不
    合理之現象一節，在實務運用上應可參考德、日等國之經驗
    ，委由學界及實務以補充解釋之方式，發展接續犯之概念，
    對於合乎接續犯或包括的一罪之情形，認為構成單一之犯罪
    ，以限縮數罪併罰之範圍，用以解決上述問題。」等語。準
    此，本院基於施用毒品行為具反覆實行之特徵，並考量連續
    犯規定業經刪除之法律實然面暨修正刪除之立法理由，認為
    行為人如基於反覆實行之犯意，在密切接近之一定時、地，
    持續實行單次或複次之施用毒品行為，應僅成立集合犯1罪
    ，是公訴人於起訴書事實欄所述被告之犯罪事實，雖僅提及
    本件被告為警查獲於96年1月24日中午12時許有施用安非他
    命之犯行，惟被告於警詢及偵查中業經供承伊每隔4 日許即
    施用安非他命1 次（見臺灣士林地方法院96 年 度偵字第
    241 號偵查卷第7 頁警詢筆錄及第30頁至第31 頁 偵查筆錄
    ），顯見被告係基於多次實行之決意，於密接之時、地，反
    覆而持續施用安非他命，揆諸前開說明，自應就被告多次施
    用安非他命之犯行論以包括一罪；而被告於同年3 月5 日11
    時許施用安非他命之犯行，既經檢察官移送併案審理，該次
    犯行與公訴人於起訴書事實欄所敘之犯罪事實間，具有集合
    犯之實質上一罪關係，基於審判不可分原則，本院自應併予
    審理。爰審酌被告曾因施用毒品犯行遭裁定送觀察、勒戒，
    仍不知悛悔，復再多次施用安非他命，惟在犯後坦承犯行，
    態度尚稱良好及其施用毒品僅戕害自己身心健康，尚未危及
    他人等一切情狀，量處如主文所示之刑，並諭知易科罰金之
    折算標準。扣案之吸食器1 支為被告所有，業據被告供承在
    卷，爰依刑法第38條第1 項第2 款規定宣告沒收。
據上論斷，應依刑事訴訟法第299條第1項前段，毒品危害防制條
例第10條第2 項，刑法第11條前段、第41條第1 項前段、第38條
第1 項第2 款規定，判決如主文。
本案經檢察官高俊申到庭執行職務
中　　華　　民　　國　　96　　年　　5 　　月　　7 　　日
                  刑事第一庭法  官  林清吉
以上正本證明與原本無異。
如不服本判決，應於判決送達後10日內，向本院提出上訴狀。
                            書記官  張茹茵
中　　華　　民　　國　　96　　年　　5 　　月　　7 　　日
附錄本案論罪科刑法條
毒品危害防制條例第10條第2項
施用第二級毒品者，處3年以下有期徒刑。
